臺灣高等法院高雄分院刑事判決　　　　　　　　　九十三年度少連上訴字第二六號
　　上　訴　人　臺灣高雄地方法院檢察署檢察官
　　被　　　告　丁○○
　　　　　　　　乙○○
　　　　　　　　戊○○
　　　　　　　　甲○○
　　　　　　　　己○○
　　　　　　　　丙○○
右上訴人因被告等洗錢防制法等案件，不服臺灣高雄少年法院九十三年度少連訴第四
十一號中華民國九十三年五月五日第一審判決（起訴案號：臺灣高雄地方法院檢察署
九十二年度偵字第一一五六六號、第一一五六七號、第一一八０一號、第二二四二三
號、第二三六一二號、九十三年度偵字第一０八一號、第一一００號），提起上訴，
本院判決如左：
      主  文
上訴駁回。
      理  由
一、按對兒童及少年有違反「兒童福利法」或「少年福利法」之行為，並觸犯刑罰法
    律之刑事案件，由少年法院管轄，少年事件處理法第六十八條定有明文。因此，
    必以對兒童、少年有違反兒童福利法或少年福利法之行為，始由少年法院管轄。
二、本件原判決以被害人ＡＯＯ係民國（下同）七十四年六月二十六日生、ＢＯＯ、
    ＣＯＯ、ＤＯＯ、ＥＯＯ、ＦＯＯ、ＧＯＯ等依序是七十四年一月十五日、七十
    四年十月十九日、七十四年一月二十五日、七十四年八月日二十四日、七十六年
    十二月七日、七十六年九月十一日出生，渠等依序於九十一年十一月八日、九十
    一年九月十六日、九十二年一月四日、九十一年八月十四日、九十一年九月十三
    日、九十一年十月三十日、九十一年七月間受被告丁○○等詐騙時，均係已滿十
    四歲之少年，而非兒童，自無適用行為時有效之「兒童福利法」第四十三條所定
    利用或對兒童犯罪等罰則之餘地，而當時尚未廢止之「少年福利法」並無有關「
    其他對少年或利用少年犯罪或為不正當之行為」之規定，因此，被告丁○○等於
    行為時，並未違反行為時有效之「少年福利法」、「兒童福利法」等規定，自亦
    無適用行為後於九十二年五月二十八日經立法院通過總統公布施行之「兒童及少
    年福利法」第三十條第十四款所定「對於少年犯罪或為不正當之行為」之規定，
    而依同法第七十條第一項加重被告等刑責之餘地，依首揭少年事件處理法第六十
    八條之規定，少年法院對被告丁○○等六人並無管轄權，並敘明行為後所施行之
    「兒童及少年福利法」並非有關刑事程序法之變更，核與八十九年二月二日修正
    少年事件處理第六十八條時，立法者係為調整法院間管轄權範圍，而刪除該條第
    三款、第四款之情形不同，不經言詞辯論，而諭知管轄錯誤之判決，並將案件移
    送於台灣高雄地方法院。經核與法並無不合。
三、檢察官上訴意旨仍以被害人ＡＯＯ、ＢＯＯ、ＥＯＯ、ＦＯＯ、ＧＯＯ等被詐騙
    集團詐騙時，係十二歲以上未滿十八歲之少年，屬兒童及少年福利法第二條所稱
    十二歲以上未滿十八歲之少年，被告丁○○等人所為，已屬對少年犯罪之行為，
    符合行為後所施行之兒童及少年福利法第三十條第十四款之規定，並觸犯相關刑
    罰法律，自應由少年法院管轄等語。惟如前所述，被告丁○○等於行為時並無違
    反少年福利法之規定，被告等於行為後，兒童及少年福利法雖已公佈施行，然被
    告等於行為時，既無違反少年福利法之行為，自不生事務管轄變動之問題，因此
    檢察官執此聲明上訴，指摘原判決不當，為無理由，應予駁回，且不經言詞辯論
    為之。
據上論結，應依刑事訴訟法第三百六十八條、第三百七十二條，判決如主文。
中    華    民    國      九十三      年      六      月      十四      日
                              臺灣高等法院高雄分院少年法庭
                                  審判長法官  蕭權閔
                                        法官  陳吉雄
                                        法官  李嘉興
右正本證明與原本無異。
檢察官如不服本判決應於收受本判決後十日內向本院提出上訴書狀，其未述上訴理
由者，並得於提起上訴後十日內向本院補提理由書狀（均須按他造當事人之人數附繕
本)「切勿逕送上級法院」。
                                      書記官  劉博文
中    華    民    國      九十三      年      六      月      十四      日
